【裁判字號】    97,交聲,277
【裁判日期】    971229
【裁判案由】    違反道路交通管理處罰條例
【裁判全文】
臺灣宜蘭地方法院交通事件裁定         97年度交聲字第277號
移送機關    交通部公路總局臺北區監理所宜蘭監理站
異  議  人  乙○○
即受處分人
上列異議人因違反道路交通管理處罰條例案件，對於交通部公路
總局臺北區監理所宜蘭監理站民國97年8月11日所為之處分（宜
監字第裁43-Q00000000號），聲明異議，本院裁定如下：
    主  文
異議駁回。
    理  由
一、移送機關處分意旨略以：異議人即受處分人乙○○於民國97
    年8月8日晚間10時14分許，駕駛車牌號碼Q3-6019號自用一
    般小客貨車行經宜蘭縣蘇澳鎮○○路○段487號前，經警攔下
    並實施呼氣中酒精濃度測試，測得其呼氣中酒精濃度達每公
    升0.29毫克，為宜蘭縣警局交通警察隊蘇澳分隊第二小隊員
    警製單舉發，交通部公路總局臺北區監理所宜蘭監理站爰依
    道路交通管理處罰條例第35條第3項、第67條第2項裁處新台
    幣（下同）60,000元之罰鍰，及吊銷駕駛執照，3年內禁考
    。
二、異議意旨略以：異議人違規當天自知酒駕未到期，為了生活
    不得已才開車，當天中午異議人只和客人喝了大約100c.c.
    一杯台啤，遭警方攔檢進行酒精測試時，現場連測5次均無
    反應，被警方帶至派出所後再測3次，至第3次才忽然測出
    0.29mg/l之數值，酒精濃度測試過程顯有瑕疵，員警該舉發
    行為容有違誤等語。
三、按「汽車駕駛人經依第一項規定吊扣駕駛執照，並於吊扣期
    間再有第一項情形者，處新臺幣六萬元罰鍰，並當場移置保
    管該汽車及吊銷其駕駛執照；如肇事致人重傷或死亡者，吊
    銷其駕駛執照，並不得再考領。」、「汽車駕駛人，駕駛汽
    車經測試檢定有下列情形之一者，處新臺幣一萬五千元以上
    六萬元以下罰鍰，並當場移置保管該汽車及吊扣其駕駛執照
    一年；因而肇事致人受傷者，並吊扣其駕駛執照二年；致人
    重傷或死亡者，吊銷其駕駛執照，並不得再考領：一、酒精
    濃度超過規定標準。」、「汽車駕駛人，曾依第二十九條第
    四項、第三十條第三項、第三十五條第三項前段、第四項前
    段、第三十七條第三項、第四十三條、第六十一條第一項第
    三款、第四款後段規定吊銷駕駛執照者，三年內不得考領駕
    駛執照；汽車駕駛人駕駛營業大客車，曾依第三十五條第二
    項規定吊銷駕駛執照者，四年內不得考領駕駛執照。」，又
    「汽車駕駛人有下列情形之一者，不得駕車：二、飲用酒類
    或其他類似物後其吐氣所含酒精濃度超過每公升○‧二五毫
    克或血液中酒精濃度超過百分之○‧○五以上。」道路交通
    管理處罰條例第35條第3項、同條第1項第1款、第67條第2項
    及道路交通安全規則第114條第2款分別定有明文。
四、查本件異議人坦承違規當天係於駕照遭吊扣期間，且中午曾
    有飲酒，惟否認有飲酒後駕車行為，並爭執舉發員警進行酒
    精濃度測試之程序有瑕疵，辯稱：當天晚上10時14分在蘇澳
    武荖坑被攔下來，警察說伊有喝酒，伊說是當天中午的時候
    有喝100c.c.的啤酒，後來伊下車在現場測5次，回派出所再
    測3次，不知道為何跑出0.29的數值，當時車上有3個人，伊
    兒子在當兵，不能開車，伊會迴轉，伊要回去看伊爸爸，伊
    身上有帶行照，是伊太太的名字，沒有帶身份證及健保卡，
    警察帶伊回去是為了酒測，不是要查伊的身份云云。惟查關
    於本件舉發之過程，依甲○○警員於本院調查時結證稱：當
    天伊是執行擴大取締酒駕，在蘇澳中山路2段451號前往羅東
    方向的路上，伊的任務是攔看到警車突然迴轉的，因為在伊
    後方有3組酒測攔阻點，怕駕駛人看到攔阻點迴轉走，所以
    伊負責將迴轉車攔下，伊是與另一名警員執行攔車，當時異
    議人的車子迴轉，伊把異議人攔下，請異議人下車，伊問異
    議人是否有喝酒，異議人說有，伊拿出酒測儀器請異議人檢
    測，應該有測3、4次，因為酒測儀器如果沒有吹足氣，就無
    法顯示，測了3、4次之後，伊請異議人出示證件，但異議人
    只有拿出1張名片，沒有其他駕照、行照、身份證件，為了
    查證異議人身份，伊請異議人回派出所，是查身份及做酒測
    ，在派出所做3次酒測，前2次酒測同樣是沒有吹足夠的氣，
    到第3次才足夠，第3次才顯示數據是0.29，而酒測儀器必須
    受測人向儀器吹氣，如果沒有足夠的氣，沒有辦法顯示數據
    ，所以要重測，當時另1個小隊長在派出所有示範如何吹氣
    給異議人看，示範後異議人吹2次的氣體，但沒有成功，是
    第3次才成功等語（參見本院卷第18、19頁97年11月19日訊
    問筆錄）。以舉發員警係在場之目擊證人，其到庭以具結擔
    保供述之真實性，加以異議人素不相識，又無嫌隙，應無攀
    誣異議人之理，自不得僅以證人為本件開單告發之警員而全
    盤抹煞其在訴訟上所具有目擊證人之資格，其證言自得採為
    本院裁判之依據，依證人甲○○警員之上開證述，本件異議
    人所辯酒測程序瑕疵係因酒測儀器測量方式需吹足夠氣體，
    並非異議人所認連測8次才忽然跑出0.29數值之情形。再參
    以異議人汽車駕照基本資料及其吊扣銷歷史情況（參見本院
    卷第6頁），異議人於本件違規當天仍在吊扣駕照期間，從
    而，移送機關依道路交通管理處罰條例第35條第3項、第67
    條第2項規定裁處罰鍰60,000元，並吊銷駕駛執照12個月，3
    年內禁考，核無不合。本件聲明異議為無理由，應予駁回。
五、據上論斷，應依道路交通案件處理辦法第19條，裁定如主文
    。
中    華    民    國    97    年    12    月    29    日
                  交通法庭法  官  辜漢忠
以上正本證明與原本無異。
如不服本裁定，應於裁定送達後5日內，向本院提出抗告狀。（
應附繕本）
                          書記官  許麗汝
中    華    民    國    97    年    12    月    29    日


司法院資訊處製作；財團法人民間司法改革基金會備份。
